臺灣高等法院臺中分院刑事裁定　　　　　96年度交抗字第63號
抗　告　人
即受處分人　甲○○
上列抗告人因違反道路交通管理處罰條例案件，不服臺灣臺中地
方法院中華民國95年12月14日裁定（95年度交聲字第1180號）提
起抗告，本院裁定如下：
    主  文
抗告駁回。
    理  由
一、本件原處分機關即交通部公路總局臺中區監理所略以：抗告
    人即受處分人甲○○（下稱受處分人）駕駛B4-8023號自小
    客車，於民國93年10月10日15時許，在彰化縣彰化市金馬加
    油站前，因有汽車行駛於道路上，其汽車駕駛人未繫安全帶
    及汽車駕駛人駕駛執照吊扣期間駕車之違規，為彰化縣警察
    局交通警察隊當場舉發，受處分人未於期限內到案，原處分
    機關遂於95年11月1日以中監違字第裁60-I00000000號違反
    道路交通管理事件裁決書，依道路交通管理處罰條例第31條
    第1項、第21條第1項第5款（裁決書誤載為第7款，應予更正
    ）、同條第4項後段、第67條第3項規定，裁處罰鍰新台幣13
    ,500元，並吊銷駕駛執照，1年內禁考；逾期則依裁決書處
    罰主文裁處等語。
二、原裁定意旨略以：受處分人甲○○聲明異議意旨略以：當時
    該B4-8023號自小客車係由受處分人之父林騰輝所駕駛，受
    處分人坐在助手席，2人雖未繫安全帶，但該自小客車確非
    受處分人所駕駛，警員硬說係受處分人所駕駛，實在不合理
    ，況受處分人自知駕駛執照尚被吊扣中，而受處分人之父林
    騰輝又領有駕駛執照，怎麼可能由受處分人駕駛？且該罰單
    並沒有寄給受處分人，2年後才寄發本件裁決書等語，聲明
    異議。按汽車駕駛人於駕駛執照吊扣期間，駕駛小型車或機
    器腳踏車者，處新台幣6,000元以上12,000元以下罰鍰，並
    吊銷其駕駛執照。又汽車行駛於道路上，其駕駛人或前座乘
    客未繫安全帶者，處駕駛人新台幣1,500元。再汽車駕駛人
    ，曾依道路交通管理處罰條例其他各條規定吊銷駕駛執照者
    （指同條例第67條第1、2項之情形以外各條規定），1年內
    不得考領駕駛執照，道路交通管理處罰條例第21條第1項第5
    款、第4項、第31條第1項、第67條第3項分別定有明文。查
    本件受處分人駕駛B4-8023號自小客車，於93年10月10日15
    時許，在彰化縣彰化市金馬加油站前，有汽車行駛於道路上
    ，其駕駛人未繫安全帶及駕駛執照吊扣期間駕駛小型車之違
    規，為彰化縣警察局交通警察隊當場舉發之事實，有彰化縣
    警察局93年10月10日彰警交字第I00000000號舉發違反道路
    交通管理事件通知單在卷可稽，受處分人亦供承當時未繫安
    全帶，且其駕駛執照被吊扣中，記得警員曾將通知單交付等
    語，其雖以上情置辯，惟查原處分機關於95年11月1日為本
    件裁決，並未逾行政罰法第27條所規定之裁處權時效消滅期
    間（行政罰法第27條規定行政罰之裁處權，因3年期間之經
    過而消滅）。證人即本件舉發警員甘興維復到庭證稱當時係
    因受處分人駕駛B4-8023號自小客車未繫安全帶才攔檢，伊
    請受處分人出示身分證登記姓名年籍資料，受處分人拒絕在
    通知單上簽名，該通知書當場已交付受處分人，伊不認識受
    處分人，受處分人駕駛執照係因酒後駕車被吊扣，吊扣期間
    自93年6月7日起至94年6月6日止，伊不可能看錯駕駛等語。
    證人甘興維與受處分人素不相識，衡情應無攀誣之理，且其
    既因B4-8023號自小客車之駕駛人未繫安全帶而當場攔檢舉
    發，亦不可能誤認駕駛人，顯見該B4-8023號自小客車為警
    攔檢時應係由受處分人所駕駛。因認原處分機關根據原舉發
    機關所舉發受處分人違規之事實，依道路交通管理處罰條例
    第31條第1項、第21條第1項第5款、第4項、第67條第3項規
    定，對受處分人裁處罰鍰新台幣13,500元，並吊銷駕駛執照
    ，1年內禁考，尚無不合，受處分人聲明異議為無理由，應
    予駁回等語。
三、本院經核閱相關卷證，認原裁定上開認事用法，洵無不當，
    受處分人抗告意旨仍執前詞謂當時伊確因未繫安全帶而遭警
    員舉發，惟該輛自小客車係伊之父親所駕駛，警員硬說係伊
    駕駛，實在不合理，況伊自知駕駛執照尚被吊扣中，車上其
    他人除伊之母親外亦皆領有駕駛執照，怎麼可能由伊駕駛？
    伊本人職業係大貨車司機，如遭吊銷駕駛執照將沒有工作云
    云。惟查，本件由執勤警員甘興維在上開地點目睹受處分人
    因駕駛自小客車未繫安全帶之違規，經予以攔檢，發覺受處
    分人另有駕駛執照吊扣期間駕車之違規而予以舉發等事實經
    過，業據證人即執勤警員甘興維於原審證述綦詳，本院衡諸
    該證人甘興維係彰化縣警察局交通警察隊警員，為舉發受處
    分人有違規行為之人，其於原審到庭具結擔保其供述之真實
    性，且與受處分人並不相識，亦無仇怨，其依法執行公務，
    自無任意攀誣受處分人或有所證不實之理，其所證述之內容
    亦無違反經驗法則或論理法則之處，本於交通警員執行勤務
    所受之專業訓練及執勤經驗，該舉發警員之指證應堪予採信
    ；再者，交通警員掣單舉發違反道路交通管理處罰條例所列
    之違規事實，本質上為行政處分，且係公務員基於職務上之
    權力，依法就特定之具體事件所為具有公法上效果之單方行
    政行為，基於公務員所為公法上行為具有公信力之原則，該
    行政處分當可被推定為真正，受處分人復未就執勤警員之舉
    發違誤提出相關證據以供調查，且依卷存證據資料亦無其他
    積極證據足資證明其有捏造事實違法取締之情事，受處分人
    僅憑空指摘證人所言不實，自難採信。是本件受處分人仍執
    陳詞提起抗告，任意指摘原裁定不當，為無理由，應予駁回
    。
四、據上論結，應依道路交通案件處理辦法第26條，刑事訴訟法
    第412條，裁定如主文。
中　　華　　民　　國　　96　　年　　1 　　月　　30　　日
            刑事第九庭    審判長法　官  陳  筱  珮
                                法　官  趙  春  碧
                                法　官  余  仕  明
上列正本證明與原本無異。
不得再抗告。
                                書記官　林  玉  惠
中　　華　　民　　國　　96　　年　　2　　月 　  2　 　日
